【裁判字號】    99,交聲,124
【裁判日期】    990125
【裁判案由】    違反道路交通管理處罰條例聲明異議
【裁判全文】
臺灣士林地方法院交通事件裁定         99年度交聲字第124號
原處分機關  臺北市交通事件裁決所
異  議  人
即受處分人  甲○○
上列異議人即受處分人因違反道路交通管理處罰條例案件，對於
臺北市交通事件裁決所於中華民國98年12月21日所為之裁決（原
處分案號：北市裁罰字第裁22-AW0000000號）聲明異議，本院裁
定如下：
    主  文
異議駁回。
    理  由
一、原處分意旨略以：異議人即受處分人甲○○於民國98年10月
    16日凌晨1 時8 分許，將其所有之車牌號碼7E-8928 號自用
    小客車（下稱系爭汽車），停放在臺北市○○區○○路24號
    前禁止臨時停車處所，為警依法採證舉發，故依道路交通管
    理處罰條例第56條第1 項第1 款之規定，裁處異議人罰鍰新
    臺幣（下同）9 百元等語。
二、異議意旨則略以：舉發現場並非崗山路24號，而係27號，且
    現場地面紅線並不清楚，夜間無法辨識，另違規時間係凌晨
    1 時，依違反道路交通管理事件統一裁罰基準及處理細則第
    12條之規定應免予舉發，故向本院提出異議，求為撤銷原處
    分。
三、按汽車駕駛人停車時，在禁止臨時停車處所停車者，處6 百
    元以上1 千2 百元以下罰鍰，道路交通管理處罰條例第56條
    第1 項第1 款定有明文。又紅實線設於路側，用以禁止臨時
    停車，道路交通標誌標線號誌設置規則第149 條第1 項第1
    款第5 目亦有明文。
四、異議人雖以上情置辯，然查：
    (一)有關異議人於上開時間將系爭汽車停放在舉發現場之事
        實，業經異議人自承在卷，並有卷附採證照片可佐；異
        議人雖質疑現場門牌號碼應為臺北市○○區○○路27號
        前，然經轄區員警實地查證後，確認舉發現場為「24號
        前」無誤，此有臺北市政府警察局北投分局99年1 月11
        日北市警投分交字第09834795300 號函暨採證照片2 張
        、現場照片4 張及現場圖可稽，堪認原舉發通知單記載
        之違規地點並無錯誤，異議人此部分之指摘，尚無可採
        。
    (二)異議人雖辯稱舉發現場之地面紅線不清楚，然依卷附採
        證暨現場照片以觀，該處係微幅轉彎處，地面明顯劃設
        有禁止臨時停車之紅實線，系爭汽車當時車身前三分之
        一雖在未劃設紅實線之範圍，然其餘三分之二車身則在
        劃設紅實線之範圍內，員警據此採證舉發，於法並無不
        合。
    (三)又「行為人有下列情形之一，而未嚴重危害交通安全、
        秩序或發生交通事故，且情節輕微，以不舉發為適當者
        ，交通勤務警察或依法令執行交通稽查任務人員得對其
        施以勸導，免予舉發：... 六、深夜時段（0 至6 時）
        停車，有本條例第56條之情形。但併排停車、於身心障
        礙專用停車位違規停車或停車顯有妨礙消防安全之虞，
        或妨礙其他人車通行經人檢舉者，不在此限」，違反道
        路交通管理事件統一裁罰基準及處理細則第12條第1 項
        第6 款定有明文，異議人並援此主張本件應免予舉發云
        云。惟查，所謂「情節輕微，以不舉發為適當者」，係
        賦予交通稽查人員之行政裁量職權，除行使裁量權有逾
        越權限或濫用權力之情形，而應以違法論外，原則上應
        尊重交通稽查人員依個案當時情況所為之裁量決定，絕
        非一有前揭規定所列舉之違規情節即應免予舉發；況本
        件係因民眾電話檢舉而為舉發，此有上開北投分局函文
        可參，因符合但書之例外規定，依法亦無免予舉發之依
        據，異議人執此主張免罰，容有誤會。從而，本件異議
        為無理由，應予駁回。
據上論斷，應依道路交通案件處理辦法第19條，裁定如主文。
中    華    民    國    99    年    1     月    25    日
                      交通法庭法  官   楊皓清
以上正本證明與原本無異。
如不服本裁定，應於裁定送達5日內，向本院提出抗告狀。
                              書記官   朱俶伶
中    華    民    國    99    年    1     月    25    日


司法院資訊處製作；財團法人民間司法改革基金會備份。
